【裁判字號】    88,苗簡,850
【裁判日期】    890309
【裁判案由】    給付票款
【裁判全文】
臺灣苗栗地方法院民事簡易判決  八十八年度苗簡字第八五○號
    原      告  亞太商業銀行股份有限公司
    法定代理人  乙○○
    訴訟代理人  丙○○
    送達代收人  丙○○
    被      告  甲○○
                              .
                              .
右當事人間請求給付票款事件，本院判決如左：
    主      文
原告之訴駁回。
訴訟費用由原告負擔。
    事      實
甲、原告方面：
一、聲明：被告應給付原告新臺幣十二萬元，及自民國八十八年七月五日起至清償日
    止，按年息百分之六計算之利息；訴訟費用由被告負擔。
二、陳述：原告執有債務人即被告甲○○於民國八十八年七月五日所簽發；以竹南信
    用合作社後龍分社為付款人；票號為五一五八八五之支票一紙，票面金額為新台
    幣（下同）十二萬元，原告於八十八年七月五日提出交換遭存款不足理由退票，
    經原告多次向被告催討皆不獲付款，且原告當初收到支票時，支票上已將禁止背
    書轉讓章劃掉了，但原告方面並不知道是何人所劃的，因此提起本訴。
三、證據：提出支票及退票理由單影本各乙紙為證。
乙、被告方面：
一、聲明：請求駁回原告之訴。
二、陳述：原告雖執有由被告所簽發之上開票號支票一張，但系爭支票係被告為支付
          稜威福股份有限公司，此已於受款人欄記明，且經被告於票面亦明示有禁
          止背書轉讓，並蓋有被告之印章，所以系爭支票不得轉讓，所以原告並無
          權利向被告請求給付上開票款，另禁止背書轉讓的線不是被告劃的，被告
          當初開給稜威福股份有限公司時就有蓋章，就是不想讓支票轉出去等語，
          資為抗辯。
三、證據：提出稜威福股份有限公司八十八年度冷氣商品協議書影本一件為證。
    理      由
一、本件原告主張其執有債務人即被告於八十八年七月五日所簽發；以竹南信用合作
    社後龍分社為付款人；票號為五一五八八五之支票一紙，票面金額為十二萬元，
    原告於八十八年七月五日提出交換遭存款不足理由退票，經原告多次向被告催討
    皆不獲付款，且原告當初收到支票時，支票上已將禁止背書轉讓章劃掉了，但原
    告方面並不知道是何人所劃的。被告則以原告雖執有由被告所簽發之上開票號支
    票一張，但系爭支票係被告為支付稜威福股份有限公司，此已於受款人欄記明，
    且經被告於票面亦明示有禁止背書轉讓，並蓋有被告之印章，所以系爭支票不得
    轉讓，所以原告並無權利向被告請求給付上開票款，另禁止背書轉讓的線不是被
    告劃的，被告當初開給稜威福股份有限公司時就有蓋章，就是不想讓支票轉出去
    等語置辯。
二、得心證之理由：
    按記名匯票發票人有禁止轉讓之記載者，不得轉讓，票據法第三十條第二項定有
    明文，另依同法第一百四十四條之規定，票據法第三十條第二項之規定於支票亦
    準用之。經查：依原告所提出之支票原本，經本院當庭勘驗其結果為：「發票日
    及面額部分均用藍色原子筆所寫，禁止背書轉讓及甲○○上之線均是用黑色原子
    筆所劃，且該線係壓在禁止背書轉讓章及甲○○印章上，顯係事後劃上的」，參
    以原告亦陳稱並不知道是何人劃的，此外原告復不能再為任何舉證該線係被告所
    劃，足認被告上開所為抗辯應可採信，是以系爭支票既經發票人為禁止背書轉讓
    之記載，從而原告據以請求被告應給付如其聲明所示之金額及利息，即無理由，
    應予駁回。
三、本件判決之基礎事實已臻明確，兩造其餘攻擊防禦方法，核與本件判決結果不生
    影響，爰不一一論列，併此敘明。
四、據上論結，原告之訴為無理由，依民事訴訟法第七十八條，判決如主文。
中      華      民      國    八十九    年      三      月      九      日
                                    臺灣苗栗地方法院苗栗簡易庭
~B法      官  許旭聖
右正本證明與原本無異。
如不服本判決，應於判決送達後二十日內，向本院提出上訴狀。
~B書  記  官  劉元傑
中      華      民      國    八十九    年      三      月      九      日


司法院資訊處製作；財團法人民間司法改革基金會備份。
